臺灣臺東地方法院刑事認罪協商判決　　　100年度易字第170號
公　訴　人　臺灣臺東地方法院檢察署檢察官
被　　　告　胡俊敏
指定辯護人　本院公設辯護人　丁經岳
上列被告因竊盜等案件，經檢察官提起公訴（100年度偵字第856
號），聲請改依協商程序而為判決，經本院合議庭裁定由受命法
官獨任進行認罪協商程序，判決如下：
    主  文
胡俊敏無故侵入他人住宅，累犯，處有期徒刑月；又攜帶兇器
踰越牆垣竊盜，累犯，處有期徒刑捌月。未扣案之L型鐵條壹支
沒收。應執行有期徒刑拾月。未扣案之L型鐵條壹支沒收。
    犯罪事實及理由
一、犯罪事實：胡俊敏曾於民國96年間因竊盜案件，經臺灣板橋
    地方法院以96年度易字第2490號判決判處有期徒刑10月確定
    ；又於96年間因竊盜案件，經臺灣板橋地方法院以97年度易
    字第319號判決判處有期徒刑7月確定；另於97年間因竊盜案
    件，經臺灣板橋地方法院以97年度易字第871號判決判處有
    期徒刑8月確定，復經臺灣板橋地方法院就上開二案件以97
    年度聲字第2213號裁定定應執行刑為有期徒刑1年2月確定，
    經接續執行，甫於99年2月28日縮短刑期執行完畢，猶不知
    悔改，竟基於無故侵入住宅、意圖為自己不法所有之犯意，
    於99年5月間某日下午4時許，攜帶其所有客觀上足供兇器使
    用之L型鐵條乙支（未扣案），前往蘇美月位於新北市○○
    區○○路260巷1弄2號1樓之住處後方防火巷，以攀爬該處所
    屬土磚造圍牆而翻越之，繼而利用該處後門下方鐵條已遭人
    破壞而未上鎖之機會，未經蘇美月之同意，無故步行侵入該
    住宅，復另接續竊取蘇美月所有鐵箱乙盒（內含數量不詳之
    生活照片、VCD光碟片及金額不詳之現金）、渠配偶李進道
    所有之摩托羅拉牌行動電話乙具、無敵牌CD606型電子辭典
    乙臺及渠女婿劉建宏所有之中國信託商業銀行信用卡（卡號
    ：0000000000000000）乙張，得手後旋即離去。嗣經蘇美月
    發覺失竊而報警處理，由警前往現場採得可疑檳榔渣及菸蒂
    之唾液檢體，經送請臺北縣政府警察局（現改制為新北市政
    府警察局）比對鑑定結果，認與該局檔存之胡俊敏DNA-STR
    型別相符，迨至同年6月30日中午12時30分許，為警徵得胡
    俊敏同意在址設新北市板橋區○○○路118號之美錦樂賓館
    102號租處執行搜索，當場扣得上開行動電話乙具、電子辭
    典乙臺及中國信託銀行信用卡乙張（業已發還）等物，始循
    線查悉上情。
二、證據名稱：
（一）被告於偵查及本院審理中之自白。
（二）證人即告訴人蘇美月於警詢中所指訴之財物遭竊情節。
（三）新北市政府警察局板橋分局搜索扣押筆錄、扣押物品目錄
      表、自願受搜索同意書、告訴人所立具之贓物認領保管單
      、現場查獲照片8張、新北市政府警察局板橋分局100年6
      月23日新北警板刑字第1000025822號函所檢附之職務報告
      、現場照片28張、臺北縣政府警察局99年7月9日北縣警鑑
      字第0990097821號鑑驗書、新北市政府警察局板橋分局
      100年8月23日新北警板刑字第1000035754號函所檢附之現
      場照片6張。
三、按行為後法律有變更者，適用行為時之法律。但行為後之法
    律有利於行為人者，適用最有利於行為人之法律，刑法第2
    條第1項定有明文。查被告行為後，刑法第321條第1項業於
    100年1月26日經總統公布修正，並自同年月28日起生效施行
    。修正前刑法第321條第1項規定：「犯竊盜罪而有左列情形
    之一者，處六月以上、五年以下有期徒刑：一、於夜間侵入
    住宅或有人居住之建築物、船艦或隱匿其內而犯之者。二、
    毀越門扇、牆垣或其他安全設備而犯之者。三、攜帶兇器而
    犯之者。四、結夥三人以上而犯之者。五、乘火災、水災或
    其他災害之際而犯之者。六、在車站或埠頭而犯之者。」，
    修正後則規定：「犯竊盜罪而有下列情形之一者，處六月以
    上、五年以下有期徒刑，得併科新臺幣十萬元以下罰金：一
    、侵入住宅或有人居住之建築物、船艦或隱匿其內而犯之者
    。二、毀越門扇、牆垣或其他安全設備而犯之者。三、攜帶
    兇器而犯之者。四、結夥三人以上而犯之者。五、乘火災、
    水災或其他災害之際而犯之者。六、在車站、埠頭、航空站
    或其他供水、陸、空公眾運輸之舟、車、航空機內而犯之者
    。」，經比較修正前後之規定，刑法第321條第1項第2款、
    第3款之構成要件雖均未經修正，然修正前之法定本刑原均
    為「六月以上五年以下有期徒刑」，修正後則規定「六月以
    上，五年以下有期徒刑，得併科新臺幣十萬元以下罰金」，
    法定本刑增訂罰金刑，涉及科刑規範變更，自有新舊法比較
    之必要，是比較修正前、後法結果，以修正前刑法第321條
    第1項第2款、第3款之規定較有利於被告，依刑法第2條第1
    項前段之規定，自應適用修正前刑法第321條第1項第2款、
    第3款之規定。
四、上開犯罪事實，業據被告於本院審理中為認罪之陳述，經檢
    察官與被告、指定辯護人於審判外達成協商之合意，而由檢
    察官聲請改依協商程序而為判決，其等合意內容為：被告就
    無故侵入住宅罪部分，願受科刑範圍為有期徒刑3月，就加
    重竊盜罪部分，願受科刑範圍為有期徒刑8月，定其應執行
    之刑為有期徒刑10月。經核被告所為，分別係犯刑法第306
    條第1項之無故侵入住宅罪、修正前刑法第321條第1項第3款
    、第2款之攜帶兇器踰越牆垣竊盜罪，而該協商合意並無刑
    事訴訟法第455條之4第1項各款所列不得認罪協商之情形，
    本院爰不經言詞辯論，於協商合意範圍內為協商判決。
五、未扣案之L型鐵條1支，係被告所有供犯加重竊盜罪所用之物
    乙節，業經被告供明在卷，且無積極證據證明業已滅失，爰
    依刑法第38條第1項第2款之規定宣告沒收。
六、應適用之法條：刑事訴訟法第455條之4第2項、第455條之8
    、第454條第2項，刑法第2條第1項前段、第306條第1項、第
    321條第1項第3款、第2款（修正前）、第47條第1項、第51
    條第5款、第38條第1項第2款，刑法施行法第1條之1第1項、
    第2項前段。
七、協商判決除有刑事訴訟法第455條之4第1項第1款於本院訊問
    程序終結前，被告撤銷協商合意或檢察官撤回協商聲請者；
    第2款被告協商之意思非出於自由意志者；第4款被告所犯之
    罪非第455條之2第1項所定得以協商判決者；第6款被告有其
    他較重之裁判上一罪之犯罪事實者；第7款法院認應諭知免
    刑或免訴、不受理者情形之一，及違反同條第2項法院應於
    協商合意範圍內為判決；法院為協商判決所科之刑，以宣告
    緩刑或2年以下有期徒刑、拘役或罰金為限之規定者外，不
    得上訴。
八、如不服本判決而有上開得上訴之情形，應於收受送達後10日
    內向本院提出上訴書狀，上訴於第二審法院。
本案經檢察官蘇炯到庭執行職務。
中    華    民    國    100   年    10    月    20    日
                  刑事第一庭  法  官  彭凱璐
以上正本證明與原本無異。
本判決除有刑事訴訟法第455條之4第1項第1款、第2款、第4款、
第6款、第7款所定情形之一，或違反同條第2項規定外，不得上
訴。如有上開得上訴之情形，應於收受判決後10日內向本院提出
上訴書狀，並應敘述具體理由；其未敘述上訴理由者，應於上訴
期間屆滿後20日內向本院補提理由書「切勿逕送上級法院」。
                              書記官  黃健豪
中    華    民    國   100    年    10    月    20    日
附錄論罪科刑法條：
中華民國刑法第306條
無故侵入他人住宅、建築物或附連圍繞之土地或船艦者，處1年
以下有期徒刑、拘役或3百元以下罰金。
無故隱匿其內，或受退去之要求而仍留滯者，亦同。
修正前中華民國刑法第321條
犯竊盜罪而有左列情形之一者，處6月以上、5年以下有期徒刑：
一、於夜間侵入住宅或有人居住之建築物、船艦或隱匿其內而犯
    之者。
二、毀越門扇、牆垣或其他安全設備而犯之者。
三、攜帶兇器而犯之者。
四、結夥三人以上而犯之者。
五、乘火災、水災或其他災害之際而犯之者。
六、在車站或埠頭而犯之者。
前項之未遂犯罰之。